【裁判字號】    98,訴,4222
【裁判日期】    990702
【裁判案由】    家暴殺人未遂
【裁判全文】
臺灣板橋地方法院刑事判決              98年度訴字第4222號
公  訴  人  臺灣板橋地方法院檢察署檢察官
被      告  丁○○
指定辯護人  林言丞律師
            羅惠民律師
上列被告因家暴殺人未遂案件，經檢察官提起公訴（98年度偵字
第31063 號），本院判決如下：
    主  文
丁○○使人受重傷，處有期徒刑伍年。
扣案之破碎玻璃瓶壹支及菜刀壹把均沒收。
    事  實
一、丁○○與甲○○係夫妻關係，而丁○○為乙○○之繼母，丁○○與甲○○、乙○○間分別具有家庭暴力防治法第三條第
    一款、第三款所定之家庭成員關係。丁○○因罹有「精神分
    裂症」、「分裂型情感性障礙」，並領有中度精神障礙之身
    心障礙手冊，有邊緣性人格傾向，並伴隨有明顯焦慮、憂慮
    與妄想症狀，其於民國九十八年十月二十四因與不詳人發生
    爭吵，又自己跌倒受傷復誘發上開病症，嗣於翌日（即同年
    月二十五日）上午丁○○向甲○○表示伊想去住院，甲○○
    回應昨晚要伊住院不肯，現在必須要工作，無法帶伊去醫院
    等語，丁○○因而情緒再度受到刺激，自行外出並飲酒及購
    買一把菜刀，而其因上開疾病，其精神障礙致依其辨識而行
    為之能力，顯著減低，於同日九時三十分許，將上開購買之
    菜刀置於隨身皮包內，並將飲酒後之玻璃空瓶敲破帶回甲○○所經營位於臺北縣中和市○○路38巷口之秀山洗車場，適
    見乙○○坐於洗車場門口打盹，思及平日與乙○○相處不睦
    之情形，竟萌生使人受重傷之犯意，持上開破碎之尖銳玻璃
    酒瓶朝乙○○之左眼刺入，造成乙○○受有左眼眼球嚴重破
    裂合併眼內出血、眼球內容物脫出、外傷性白內障、視網膜
    剝離、視網膜下出血、左側眼瞼撕裂傷、左側眼窩異物等傷
    害（乙○○嗣分別於九十八年十月二十五日、同年十一月六
    日、九十九年二月二日在振興醫療財團法人振興醫院（下稱
    振興醫院）接受手術，嗣於九十九年三月十六日經振興醫院
    經醫師診斷病名為：(1)左眼眼球意外傷害嚴重破裂合併眼內
    出血、眼球內容物脫出、外傷性白內障、視網膜剝離、視網
    膜下出血、左側眼瞼撕裂傷、左側眼窩異物，手術後；(2)左
    眼上眼瞼下垂、左眼球眼位偏斜；(3)左眼球萎縮，眼角膜白
    化。而同日眼科門診視力紀錄左眼失明無光感），致毀敗該
    眼之視能，而達於重傷之程度。丁○○仍接續前揭犯意，持
    上開破碎之玻璃瓶欲再次行刺時，遭乙○○以手揮開，甲○○在該洗車場內見狀趕緊跑至洗車場門口，先奪下丁○○所
    持之破碎玻璃瓶後，憤而毆打丁○○，並責罵丁○○：「當
    人家的母親怎麼那麼殘忍」等語，詎丁○○於遭甲○○打罵
    過程中，另基於普通傷害之犯意，自隨身皮包內取出上開菜
    刀一把，朝甲○○腹部揮砍，造成甲○○受有側腹壁開放性
    傷口3x11公分之傷害（丁○○所涉普通傷害罪部分，業據甲○○於偵查中撤回告訴），一旁之乙○○亦憤而拿水管毆打
    丁○○之背部，並以腳踹之，丁○○因而亦受有頭部外傷、
    腹壁挫傷及胸壁挫傷等傷害。嗣經乙○○報警處理，經警於
    同日九時四十五分許，在上址當場查獲，並扣得上開破碎之
    玻璃瓶一支及菜刀一把。
二、案經甲○○、乙○○訴由臺北縣政府警察局中和第一分局移
    請臺灣板橋地方法院檢察署檢察官偵查起訴。
    理  由
一、按被告以外之人於審判外之陳述，雖不符前四條之規定，而
    經當事人於審判程序同意作為證據，法院審酌該言詞陳述或
    書面陳述作成時之情況，認為適當者，亦得為證據，刑事訴
    訟法第一百五十九條之五第一項定有明文。本案認定犯罪事
    實所引用之卷內證據資料，除符合同法第一百五十九條之一
    至第一百五十九條之四規定及法律另有規定等傳聞法則例外
    規定，而得作為證據外，並無證據證明係公務員違背法定程
    序所取得。而檢察官、被告丁○○及辯護人於審理時，均同
    意其證據能力，且審酌陳述證據作成時之情況，並無違法取
    證之瑕疵，亦認以之作為證據為適當。是本案有關被告以外
    之人於審判外之言詞或書面陳述等供述證據，均得為證據。
    另扣案之破損尖銳玻璃瓶一支及菜刀一把，被告及其辯護人
    並未於本院言詞辯論終結前表示無證據能力，復查其取得過
    程無何明顯瑕疵，而應可作為本件之證據，合先敘明。
二、認定犯罪事實所憑之證據及理由：
  (一)、訊據被告丁○○坦承於上揭時、地持上開敲破之酒瓶刺乙○○之眼睛，及持上開菜刀揮砍甲○○之腹部等事實，惟
      辯稱伊當時精神上已經失去理性及控制等語。經查：
    (1)前揭事實，業據證人甲○○及乙○○於警詢、偵查及本院
      審理時證述明確，茲就證人之證述，分述如下：
      證人甲○○於警詢中指稱「我於上述時地看到我妻子走
        進洗車場，當時我兒子《乙○○》坐在門口的椅子上顧
        店，而我隔著透明玻璃窗在屋內看電視，當她走到門前
        時，就突然從包包內取出已砸破的啤酒瓶朝我兒子的左
        眼刺下去，我看到後馬上衝出去阻止，此時她還想刺第
        二下，我兒子馬上用手擋開，我就順勢抓住她拿酒瓶的
        右手，並將她控制搶下酒瓶，並馬上叫我兒子去報警，
        此時她就從包包內取出預藏的菜刀順勢直接往我的肚子
        刺過來」等語（參見98年度偵字第3106 3號偵查卷第18
        、19頁）；
      證人甲○○於偵查中證述「當天我妻子本身有精神病，
        前一天已經精神不穩定，我有帶她去看萬芳醫院醫生，
        當天一大早，她告訴我她想要去住院，但是不要住精神
        病房，我沒有辦法幫她，後來她就自己去買東西，回來
        後她又走出去，當時乙○○坐在店門口看店，接著我就
        看到被告折返回來拿出包包裡預藏已砸破的啤酒瓶往乙○○的頭上插下去，後來被告又要再插第二次，乙○○
        就撥開，我看到就馬上從休息室出來制止被告，並且要
        乙○○去報警，沒想到被告又從她的包包裡面拿出預藏
        的水果刀往我的腹部刺下去」等語（參見98年度偵字第
        29079 號偵查卷第37、38頁）；
      證甲○○於本院審理時結證稱「（審判長問：請陳述九
        十八年十月二十五日上午九時三十分左右，於你們洗車
        場內發生的事情？）當時她還有在清潔公司工作，後來
        她跟清潔公司的住戶吵架，她病情就這樣發作起來，她
        回來的時候心情就很不好，前一天晚上她跑出去，她跌
        了滿臉的傷，我帶她去看診，又帶去萬芳醫院的精神科
        就診，醫生說她不配合不能就診，後來她打電話給嫂嫂
        想要在那裡過夜，但是嫂嫂不同意，之後她就回家，之
        後她表示她想要去住院，我說前一天不住院，現在我要
        工作不能帶她去，之後她就跑去愛買，回來之後她又跑
        出去，這趟回來的時候大約是九點，回來她好像有喝酒
        ，她在外面把酒瓶打破，並且帶回破掉的酒瓶頭，皮包
        裡面放她在愛買所買的菜刀，她退一步拿破掉的酒瓶頭
        往我兒子的臉上戳下去，我兒子的眼珠都破掉受傷，我
        就上前阻擋，我不知道她皮包裡面有菜刀，她拿起菜刀
        就往我肚子戳下去，這種情形我抓住她當然就打了她」
        、「（審判長問：她往你肚子戳了幾刀？）好像是一刀
        ，我流了很多血，我跟被告說你當人家的母親怎麼那麼
        殘忍，我當時還不知道我肚子流血，正好她哥哥工作經
        過該處，我叫我兒子趕緊打救護車，我要她哥哥看著被
        告，她哥哥把被告送到耕莘醫院，後來她離開過醫院又
        回到醫院」、「（審判長問：當天上午你們有無先發生
        爭執？）完全沒有，她說她想要住院要我送她去住院，
        我說前一晚已經送她去二、三間醫院了，我說我沒有時
        間，我要上班，後來她自己想要去辦，我也沒有管她，
        她就自己出去了」、「（審判長問：你剛剛說她出去是
        去愛買買東西，你是何時知道的？）她第一次回來的時
        候買了盥洗用具、香菸等，是她準備要住院用的東西，
        我也沒有多管她，第二趟她回來的時候就已經有喝酒了
        ，還有打破的酒瓶頭、菜刀，這把菜刀是完全新的，我
        的認定是這趟她出去買的，因為家裡的刀子幾乎都被我
        丟光了。她病情發作的時候都會拿刀」、「（審判長問
        ：她第二趟回來的時候，你們有無發生爭吵？）沒有。
        她很平靜走進來，剛好乙○○坐在洗車場門口，她進來
        的時候，忽然又退一步，就突然拿破掉的酒瓶頭，往乙○○臉上刺下去，我在洗車場正好看到也來不及阻止」
        、「（審判長問：所以她在刺之前，與乙○○都沒有任
        何對話？）是的」、「（審判長問：你看到的時候就趕
        緊阻止，之後情形？）她第一次刺進去的時候，還想要
        刺第二次，我兒子就用手撥開，我兒子的手還被玻璃瓶
        劃一刀，我就趕緊奪下被告手中的酒瓶，我打了她幾下
        ，她當時揹著皮包，我看著她的臉，我沒有注意她的手
        拿出了皮包內的菜刀刺我肚子」、「（檢察官問：你剛
        剛提及丁○○刺完乙○○後，你有打她，她拿刀刺你肚
        子，詳細的情形是如何？）我拿下酒瓶後打她，我肚子
        被刺傷我完全不知道，直到我肚子流很多血的時候我才
        發覺我受傷了」、「（審判長問：案發當天你提到你看
        到被告拿酒瓶刺你兒子，你奪下酒瓶有打被告，你打被
        告多久？她是否有倒地？）我打她的臉，我兒子乙○○
        有踢她，而且拿水管打她背部二下」、「（審判長問：
        被告是何時砍你的腹部？）我奪下她酒瓶的時候，我打
        她二巴掌，可能是那時候她從皮包拿出來刺我」等語（
        參見本院九十九年五月十二日審判筆錄）；
      證人乙○○於警詢中指稱「當時我正坐在洗車場內椅子
        上休息閉目養神，後來我有感覺到丁○○有先走進洗車
        場旁之房間內，後來又折出來到我旁邊，無緣無故就持
        酒瓶朝我左眼刺下，我立刻感覺巨痛並驚醒…這時我父
        親甲○○在洗車場旁房間內聽外面有爭吵的聲音便跑出
        來察看及搶下丁○○手上的碎酒瓶，後來我父親就抓住
        丁○○雙手制止繼續攻擊我，突然間丁○○從包包內拿
        出預藏的菜刀揮砍我父親甲○○腹部受傷」等語（參見
        98年度偵字第3106 3號偵查卷第10 、11 頁）；
      證人乙○○於本院審理時結證稱「（審判長問：丁○○
        是在你幾歲的時候與你父親結婚？）我國小的時候」、
        「（審判長問：平常你與被告的相處狀況？）我都被她
        欺負，她看我不順眼，我們之前住在上下樓，我跟爺爺
        奶奶住，她會下樓找我們麻煩。我們那一棟是五層樓，
        我們住在三樓，被告與我父親住在四樓，有時候我會被
        她毆打，這些事情都是發生在我國小的階段」、「（審
        判長問：你成年之後，被告的精神狀況？）不好。她算
        常常被我父親送進醫院，就是因為她精神狀況的問題。
        我們後來比較有接觸是因為我在我父親的洗車場工作，
        她當時與我父親住在洗車廠，但是平常我們沒有什麼說
        話，她心情不好會找我們出氣」、「（審判長問：請陳
        述九十八年十月二十五日上午九時三十分於洗車廠的事
        情？）我坐在洗車廠門口，我自己打瞌睡，我突然眼睛
        就被插一刀。她把玻璃瓶拉起來想要插我第二下、第三
        下，我就擋她，我先抓住她，我的眼睛一直流血，我父
        親也來抓她，不知道怎樣她拿出水果刀，往我父親肚子
        劃下去」、「審判長問：你父親抓被告的時候，有無說
        什麼話？）像一般唸她說為什麼要這樣」、「（審判長
        問：你父親是何時被刺一刀的？）我抓不住，換我父親
        抓的時候。我先抓她的手往後，我抓不住，我父親來制
        止他，過程中我父親就中刀了」、「（審判長問：你有
        無踢被告？）在我跟被告的過程中我有踢她，因為我一
        定會反抗」、「（審判長問：你有無拿水管打被告背部
        ？）我有拿水管反抗有揮，應該有打到她，但是打到她
        哪裡我不知道」、「（審判長問：你目前傷勢如何？）
        左眼完全看不到」、「（審判長問：外觀上是否有影響
        ？）一大一小，眼球扁掉，變成沒有空氣在裡面」等語
        （參見本院九十九年六月九日審判筆錄）。
      綜觀證人甲○○、乙○○之前開證述情節互核大致相符，
      而證人甲○○、乙○○確受有如事實欄所載之傷害，有財
      團法人佛教慈濟醫院台北分院診斷證明書一紙及振興醫院
      診斷證明書三紙附卷可稽，復有上開破碎之尖銳玻璃瓶一
      支及菜刀一把扣案可證，顯見證人甲○○、乙○○之前揭
      證述情節與事實相符，均可採信。
    (2)按殺人罪之成立，須於實施殺害時，即具有使其喪失生命
      之故意。倘缺乏此種故意，僅在使其成為重傷，而結果致
      重傷者，亦祇與使人受重傷之規定相當，要難遽以殺人未
      遂論擬（最高法院四十四年臺上字第三三號判例意旨可資
      參照）。復按，使人受重傷與普通傷害之區別，應以行為
      人於加害時有無使人受重傷之故意為斷（最高法院七十七
      年度台上字第四二四六號判決採同一見解）；又所稱重傷
      害，依刑法第十條第四項規定係指：「一、毀敗或嚴重減
      損一目或二目之視能。二、毀敗或嚴重減損一耳或二耳之
      聽能。三、毀敗或嚴重減損語能、味能或嗅能。四、毀敗
      或嚴重減損一肢以上之機能。五、毀敗或嚴重減損生殖之
      機能。六、其他於身體或健康，有重大不治或難治之傷害
      。」。而於個案中有關重傷害犯意之有無，應斟酌事發經
      過之相關事證，包括被害人受傷部位、所用兇器、行為當
      時之具體情況等一切情狀以為斷。查被告於本院審理時供
      稱伊當時沒有要殺甲○○、乙○○的意思，因為伊跟甲○○吵架，想不開，用玻璃瓶、刀子本來是伊想要在家裡自
      殺用的，因甲○○在裡面，伊死又不能死，伊走出來迷迷
      糊糊就拿酒瓶刺乙○○等語。而參諸前開說明，被告係持
      砸破之玻璃瓶朝乙○○之左眼刺下，若被告果有使乙○○
      喪失生命之故意，在其持該玻璃瓶猝然出現在正在打盹的
      乙○○面前時，乙○○並無任何防備，其要持該破碎之玻
      璃瓶刺向乙○○之頭、胸、頸等身體要害之處致之於死，
      易如反掌，然被告係朝乙○○之左眼刺下後，隨即遭乙○○撥開手中所持之酒瓶，適為甲○○所見衝出制止，而乙○○因而氣憤毆打丁○○，並責罵之，而此過程中，被告
      始自皮包內取出菜刀一把揮砍甲○○之腹部後，被告即遭
      甲○○、乙○○毆打倒地一節，業據證人即被告之兄丙○○於本院審理時結證屬實，其證稱「（審判長問：你所住
      的地方與被告所住的中和市○○路38巷口距離為何？）大
      約五百公尺」、「（審判長問：九十八年十月二十五日上
      午九時三十分於被告洗車廠的傷害案件你是否看到？）我
      慢慢開車過去經過，想要看洗車廠有無在工作，被告的先
      生叫我過去，我下車後看到地上都是血，我看到丁○○倒
      在地下，我說趕快叫救護車送去醫院，我有看到乙○○，
      他當時眼睛有流血，我還看到甲○○，他當時很激動。我
      當時有說不要吵了，趕快叫救護車。我在現場的時候還有
      看到甲○○拿水管，好像是在發洩打丁○○，我有制止，
      我說人倒下去你還打她」等語（參見本院九十九年六月九
      日審判筆錄），且證人甲○○、乙○○亦承認於乙○○遭
      被告刺傷後有毆打被告之事實（均詳同上審判筆錄），而
      被告於案發後送醫經診療認受有頭部外傷、腹壁挫傷及胸
      壁挫傷等傷害，此有財團法人天主教耕莘醫院乙種診斷證
      明書在卷可憑，是依上開客觀情事以觀，被告除刺傷乙○○之左眼及砍傷甲○○之腹部外，並無更進一步之殺害行
      動，遽難以此即認被告有致甲○○及乙○○於死之故意。
      再依乙○○及甲○○所受前開傷害之部位及傷害情形以觀
      ，其中乙○○受有(1)左眼眼球意外傷害嚴重破裂合併眼內
      出血、眼球內容物脫出、外傷性白內障、視網膜剝離、視
      網膜下出血、左側眼瞼撕裂傷、左側眼窩異物，手術後；
      (2)左眼上眼瞼下垂、左眼球眼位偏斜；(3)左眼球萎縮，眼
      角膜白化。而於九十九年三月十六日眼科門診視力紀錄左
      眼失明無光感，此有振興醫院九十九年三月十六日所開立
      之診斷證明書附於本院審理卷可稽，而證人乙○○於本院
      審理時亦證稱伊左眼已完全看不到，且在外觀上一眼大一
      眼小，因左眼眼球扁掉，變成沒有空氣在裡面等語（詳本
      院九十九年六月九日審判筆錄），是以被告明知以尖銳之
      物品朝人之眼睛刺入，足致失明而造成重傷害之結果，竟
      仍持破碎之尖銳玻璃瓶朝乙○○之左眼刺下，造成乙○○
      如前述之傷害，導致其左眼失明，顯已毀敗其左眼之視能
      ，可認被告下手非輕，足認其確有使乙○○受重傷害之犯
      意無疑；而甲○○係受有側腹壁開放性傷口3x11公分之傷
      害，此有財團法人佛教慈濟醫院台北分院之診斷證明書在
      卷為憑，其所受上開傷勢固非輕微，惟究不得以甲○○受
      有前開傷勢，即遽認被告下手時有殺人之犯意，參以被告
      持破碎之尖銳玻璃瓶行刺傷乙○○時，甲○○並未在旁邊
      ，而係在洗車場內，適見上情而衝出制止並毆打被告後，
      被告始自隨身皮包內取出菜刀揮砍甲○○之腹部，應可認
      被告係臨時萌生普通傷害之犯意為之。
    (3)至被告辯稱伊當時精神上已經失去理性及控制等語。經本
      院依職權就被告行為當時之精神狀況送請醫療財團法人徐
      元智先生醫藥基金會亞東紀念醫院鑑定結果，認「許女（
      即被告，以下稱『被告』）之形式思考略迴繞，自述常有
      幻聽、幻覺症狀，但會談過程未直接出現幻覺相關行為。
      當日相關行為係情緒起伏狀況下，受其所述之幻覺加強所
      致。被告於意識清醒狀態下，則對傷人行為有理解其為非
      法之能力。鑑定當日施以『中文魏氏成人智力量表《WAIS
      - III》』及『MCMI人格測驗』，結果顯示，被告之語文智
      商59，操作智商69，總智商64，達於輕度智能障礙《智商
      低於七十》之程度。人格測驗部分顯示被告有邊緣性人格
      傾向，並伴隨有明顯焦慮、憂鬱與妄想症狀。被告之臨床
      表現有情緒極端不穩定、間斷性出現幻聽或腦內假性幻聽
      症狀，但早期高度懷疑有使用安非他命之情形，已多次住
      院，其診斷考量包『安非他命引致之精神病』、『精神分
      裂症』、『分裂型情感性障礙』等，並有『邊緣智能』、
      『邊緣性人格』之特質，惟因其服藥順從性差，且家庭支
      持系統不良，因此多次發病住院，並可能因此加重其認知
      功能之退化。按上述精神疾病患者行為時之辨識能力，需
      衡量是否基於疾病本身之幻覺、妄想所直接引致，或病情
      影響其認知功能致不足以判斷行為之事件者。回溯案情及
      其病史，被告於案發前後疑已再度復發『分裂性情感性障
      礙』之躁期或混合期，因而在受刺激後，極易產生攻擊行
      為。另雖自陳有幻聽症狀，但較似邊緣性人格其及既有之
      精神病在情緒激動狀態下引發之反應，而非犯行之直接原
      因。復因其認知功能較一般人為低落，亦影響其判斷力及
      自我控制能力。惟此病情並未完全損害其現實感，不認為
      達到完全無辨識能力之程度。」，結論以：「被告於行為
      時，有因精神障礙及其他心智缺陷，致其依辨識而行為之
      能力，有顯著減低之情形」，此有該院之精神鑑定報告書
      附卷為憑，是被告辯稱伊當時精神上已經失去理性及控制
      等語，要無可採。
    (4)綜上所述，本件事證明確，被告犯行堪以認定。
  (二)、核被告所為，係犯刑法第二百七十八條第一項之重傷罪。
      公訴人認被告所涉係同法第二百七十一條第二項、第一項
      之殺人未遂罪，依前開說明容有未洽，其起訴法條應予變
      更。查被告經本院依職權就被告行為當時之精神狀況送請
      醫療財團法人徐元智先生醫藥基金會亞東紀念醫院鑑定結
      果，結論以：「被告於行為時，有因精神障礙及其他心智
      缺陷，致其依辨識而行為之能力，有顯著減低之情形」（
      詳細鑑定內容如理由欄二之(一)之(3)所載），此有該院之精
      神鑑定報告書附卷為憑，是被告因前述疾病，於行為時因
      精神障礙，致依其辨識而行為之能力，顯著減低，爰依刑
      法第十九條第二項之規定減輕其刑。爰審酌被告因罹有前
      述之精神疾病，其認知功能低落，兼衡其素行、犯罪之動
      機、目的、對繼子即被害人乙○○施以凶殘手段，造成乙○○受有左眼視能毀敗之重傷，暨其犯罪後之態度，且迄
      未與被害人乙○○達成和解，賠償損害等一切情狀，量處
      如主文所示之刑。至扣案之破碎玻璃瓶一支及菜刀一把，
      為被告所有而供犯罪所用之物，爰依刑法第三十八條第一
      項第二款之規定沒收之。
  (三)、公訴意旨另以被告於前揭時、地持菜刀揮砍告訴人甲○○
      ，造成甲○○受有如事實欄所載之傷害，因認係犯刑法第
      二百七十一條第二項、第一項之殺人未遂罪嫌部分。經查
      ：被告持扣案之菜刀揮砍告訴人甲○○受傷之部分，本院
      認係基於普通傷害之犯意為之，已如前述，依刑法第二百
      八十七條前段規定，同法第二百七十七條第一項之傷害罪
      ，須告訴乃論，茲據告訴人甲○○於檢察官偵訊時已撤回
      告訴（詳98年偵字第29079 號偵查卷第38頁），並有其提
      出之撤回告訴狀在卷可憑（詳同上偵卷第41頁），惟因公
      訴意旨認被告係基於殺人之接續犯意，接續殺傷甲○○、
      乙○○，與前開論罪科刑之事實，有接續犯之實質上一罪
      關係，依審判不可分原則，爰不另為不受理之諭知。
據上論斷，應依刑事訴訟法第二百九十九條第一項前段、第三百
條，刑法第二百七十八條第一項、第十九條第二項、第三十八條
第一項第二款，判決如主文。
本案經檢察官張世聰到庭執行職務。
中    華    民    國    99    年    7     月    2     日
                  刑事第十庭    審判長法  官  李幼妃
                                      法  官  張紹省
                                      法  官  鄭凱文
以上正本證明與原本無異
如不服本判決應於送達後10日內向本院提出上訴狀
                                      書記官  廖貞音
中    華    民    國    99    年    7     月    2     日

司法院資訊處製作；財團法人民間司法改革基金會備份。
